臺灣高雄地方法院刑事判決　　　　　　　96年度訴字第3781號
公　訴　人　臺灣高雄地方法院檢察署檢察官
被　　　告　甲○○
上列被告因違反著作權法案件，經檢察官提起公訴（96年度偵字
第14216 號），嗣被告於本院準備程序進行中，就被訴事實為有
罪之陳述，經裁定由適用簡式審判程序審理，本院判決如下：
    主  文
甲○○明知係侵害著作財產權之重製光碟而意圖散布而持有，處
有期徒刑陸月，如易科罰金，以新臺幣壹仟元折算壹日，減為有
期徒刑月，如易科罰金，以新臺幣壹仟元折算壹日。緩刑貳年
。扣案如附表所示之盜版光碟壹片，沒收之。
    事  實
一、甲○○明知其所持有，經由雅虎拍賣網站所購得如附表所示
    之遊戲光碟1 片，為侵害如附表所示之人之著作權重製物，
    竟基於意圖散布上開盜版遊戲光碟之犯意，於民國於96年4
    月10日18時4 分許，在高雄市○○區○○街23巷3 之4 號住
    處，連結上網至露天拍賣網站，以帳號「chuckyooo 」在該
    網站刊登「黑色恰吉@~金色的PSP 1.50版- 已灌最新3.XX-O
    E 系統- 遊戲傳到記憶卡加送超多遊戲」之拍賣訊息，吸引
    不特定之網路使用者競標購買。嗣為警在前開拍賣網站上閱
    覽上開廣告後發現前情，遂佯裝欲購買上開商品，與甲○○
    相約交付商品之時間、地點，而為警於96年4 月10日晚間7
    時50分，在高雄市○○○路與漢昌街口，查獲甲○○，並扣
    得盜版光碟1 片。
二、案經高雄市政府警察局新興分局報請臺灣高雄地方法院檢察
    署檢察官偵查起訴。
    理  由
壹、程序部分：
    本件被告甲○○所犯為死刑、無期徒刑或最輕本刑為3 年以
    上有期徒刑以外之罪，其於準備程序中就被訴事實為有罪之
    陳述，經法官告知簡式審判程序之旨，並聽取公訴人及被告
    之意見後，依刑事訴訟法第273 條之1 第1 項規定，裁定由
    進行簡式審判程序，合先敘明。
貳、實體部分：
一、認定犯罪事實所憑之證據：
    上揭事實，業據被告於警詢、偵查及本院審理中坦承不諱，
    核與證人陳文銓於警詢中所述情節相符（見高市警新分偵字
    第0960009222號刑案偵查卷宗第31至32頁），並有盜版光碟
    所附遊戲之著作財產權人查詢結果、網頁畫面、鑑定書在卷
    可稽（見96年度偵字第14216 號卷第13頁、上開警卷第19頁
    、第25頁、第33頁），及如附表所示之盜版遊戲光碟1 片扣
    案足憑，則被告前開自白顯與事實相符，堪以採信。本件事
    證明確，被告前揭犯行，洵堪認定。
二、論罪科刑部分：
(一)核被告所為，係犯著作權法第91條之1 第3 項之明知係侵害
    著作財產權之光碟重製物而意圖散布而持有罪。
(二)又公訴意旨雖記載被告有販賣前揭違法重製之盜版遊戲光碟
    1 片予買家之行為等情，此部分雖涉及著作權法第91條之1
    第3 項散布違法重製物之罪，然按「刑事偵查技術上所謂之
    『釣魚』者，係指對於原已犯罪或具有犯罪故意之人，以設
    計引誘之方式，使其暴露犯罪事證，而加以逮捕或偵辦者而
    言；而所謂『陷害教唆』者，則指行為人原不具犯罪之故意
    ，純因司法警察之設計教唆，始萌生犯意，進而實施犯罪構
    成要件之行為者而言（最高法院92年度台上字第4558號判決
    參照）」。經查：被告係先於拍賣網站上刊載拍賣盜版遊戲
    光碟之拍賣公告而顯露其散布之犯意，員警始佯裝買家於網
    路上下標購買上開違法重製遊戲光碟1 片，員警顯係為查緝
    、蒐證被告違法行為所為，此由員警在警詢時詢問被告「警
    方佯裝顧客於96年4 月10日19時50分與你相約高雄市○○○
    路與漢昌街口取貨，警方當場查獲何物? 」等語可證（見上
    開警卷第1 頁），應類如前述所謂之「釣魚」偵查方式，故
    員警自身欠缺購買前揭盜版遊戲光碟之真意甚明，被告於網
    路上以張貼拍賣廣告販賣方式散布該片盜版遊戲光碟之行為
    ，顯應評價為散布行為之未遂犯，然著作權法第91條之1 第
    3 項關於散布違法光碟重製物行為復無處罰未遂犯之規定。
    另本件被告於網路上刊登公開拍賣廣告，僅謂「加送超多遊
    戲」等語，並未詳列前揭盜版遊戲光碟之品項或刊登其相片
    ，亦難認其行為係公開陳列該等盜版遊戲光碟，是被告之所
    為，應係構成明知係侵害著作財產權之重製物而意圖散布而
    持有罪，公訴旨於此容有誤認，惟因起訴之基本社會事實相
    同，爰予變更法條。
(三)爰審酌被告不知尊重他人智慧結晶，欲以上開方式散布其所
    持有之盜版遊戲光碟，所為並無足取，然念其犯後坦承犯行
    ，態度良好，復參以其所意圖散布而持有盜版遊戲光碟片之
    數量僅1 片，所生危害甚微，及其犯罪之動機、目的、手段
    、所受教育程度、家庭經濟狀況等其他一切情狀，量處如主
    文所示之刑，並諭知如主文所示易科罰金之折算標準，以資
    懲儆。又被告犯罪時間於96年4 月24日以前，應依中華民國
    96年罪犯減刑條例，減其上開宣告刑2 分之1 。又查被告前
    未曾犯罪而受有期徒刑以上刑之宣告，有臺灣高等法院被告
    前案紀錄表在卷可按，其因一時失慮而觸犯本件犯行，並於
    犯後坦承所有犯行，顯露深切悔意，信其經此刑之宣告後，
    應知警惕，且被告目前在寶生股份有限公司高雄第二營業所
    擔任業務員，有在職證明書1 紙在卷可按，其有正當工作，
    應無再犯之虞，本院認上開對被告所宣告之刑，以暫不執行
    為適當，爰依刑法第74條第1 項第1 款之規定，併予宣告緩
    刑2 年，以啟自新。扣案如附表所示之盜版遊戲光碟1 片，
    係供犯著作權法第91條之1 第3 項之罪所用之物，爰依著作
    權法第98條之規定，併予宣告沒收。至扣案之PSP 遊戲主機
    1 組（含記憶卡1 片、電源線1 組），則與被告前開犯行無
    直接關連，是不為沒收之宣告，附此敘明。
(四)另公訴意旨原記載被告於96年4 月初，意圖銷售而重製前揭
    盜版遊戲光碟1 片，因認被告涉犯著作權法第91條第3 項意
    圖銷售而擅自以重製於光碟之方法侵害他人之著作財產權罪
    云云。惟查，被告所涉此部分犯行，業經公訴人具狀撤回起
    訴，有臺灣高雄地方法院檢察署96年11月13日雄檢惟梅96聲
    撤26字第97370 號函，及所附之撤回起訴書各1 份在卷足憑
    （見本院卷第33至34頁），附此敘明。
據上論斷，應依刑事訴訟法第273 條之1 第1 項、第284 條之1
、第299 條第1 項前段，著作權法第91條之1 第3 項、第98條，
刑法第11條、第41條第1 項前段、第74條第1 項第1 款，中華民
國96年罪犯減刑條例第2 條第1 項第3 款、第7 條，判決如主文
。
本案經檢察官乙○○庭執行職務。
中　　華　　民　　國　　96　　年　　11　　月　　21　　日
                  刑事第十七庭  法　官  李育信
以上正本證明與原本無異。
如不服本判決應於收受本判決後10日內向本院提出上訴書狀，並
應敘述具體理由，如未敘述上訴理由者，應於上訴期間屆滿後20
日內補提理由書狀於本院（均須按他造當事人之人數附繕本）「
切勿逕送上級法院」。
中　　華　　民　　國　　96　　年　　11　　月　　21　　日
 　　　　　　　　　　　　　　　 書記官  廖佳玲
附錄本件判決論罪科刑法條：
著作權法第91條之1
擅自以移轉所有權之方法散布著作原件或其重製物而侵害他人之
著作財產權者，處3 年以下有期徒刑、拘役，或科或併科新臺幣
50萬元以下罰金。
明知係侵害著作財產權之重製物而散布或意圖散布而公開陳列或
持有者，處3 年以下有期徒刑，得併科新臺幣7 萬元以上75萬元
以下罰金。
犯前項之罪，其重製物為光碟者，處6 月以上3 年以下有期徒刑
，得併科新臺幣20萬元以上200 萬元以下罰金。但違反第87條第
4 款規定輸入之光碟，不在此限。
犯前2項之罪，經供出其物品來源，因而破獲者，得減輕其刑。
附表：盜版遊戲光碟1片及所附之遊戲名稱及著作權人
┌──┬──────────────┬───────┐
│編號│         遊戲名稱           │              │
├──┼──────────────┼───────┤
│ 1  │刀鋒兄弟會2                 │新力公司（Sony│
│    │                            │Online        │
│    │                            │Entertainment │
│    │                            │Inc.）        │
├──┼──────────────┼───────┤
│ 2  │EA暗夜狂飆                  │EA公司        │
├──┼──────────────┼───────┤
│ 3  │古墓奇兵7                   │Crystal       │
│    │                            │Dynamics公司  │
├──┼──────────────┼───────┤
│ 4  │白髮魔女                    │BANDAI公司    │
├──┼──────────────┼───────┤
│ 5  │波斯王子                    │Ubisoft       │
│    │                            │Entertainment.│
│    │                            │公司          │
├──┼──────────────┼───────┤
│ 6  │泡泡龍                      │TAITO公司     │
├──┼──────────────┼───────┤
│ 7  │超杰交融                    │新力公司（Sony│
│    │                            │Online        │
│    │                            │Entertainment │
│    │                            │Inc.）        │
├──┼──────────────┼───────┤
│ 8  │達斯特大冒險                │不詳          │
├──┼──────────────┼───────┤
│ 9  │實況足球                    │KONAMI公司    │
└──┴──────────────┴───────┘
